臺灣臺南地方法院行政訴訟裁定
110年度交字第20號
原      告  林小君  

被      告  臺南市政府交通局

代  表  人  王銘德  
上列當事人間因交通裁決事件，提起行政訴訟，本院裁定如下：
    主  文
一、原告之訴駁回。
二、訴訟費用新臺幣參佰元由原告負擔。
    理  由
一、按人民因中央或地方機關之違法行政處分，認為損害其權利
    或法律上利益，經依訴願法提起訴願而不服其決定者，得向
    行政法院提起撤銷訴訟；交通裁決事件訴訟之提起，應以原
    處分機關為被告，逕向管轄之地方法院行政訴訟庭為之，行
    政訴訟法第4條第1項、第237條之3第1項定有明文。又受處
    分人不服第8條或第37條第5項處罰之裁決者，應以原處分機
    關為被告，逕向管轄之地方法院行政訴訟庭提起訴訟；其中
    撤銷訴訟之提起，應於裁決書送達後30日之不變期間為之，
    道路交通管理處罰條例第87條定有明文。顯見違反道路交通
    管理處罰條例之受處分人提起撤銷訴訟，除免除撤銷訴訟訴
    願前置之程序外，亦須以主管機關所為之裁決，即行政機關
    所為具有行政罰性質之行政處分為程序標的，據以主張裁決
    違法侵害其權利或法律上利益。
二、查本件原告因駕駛OOOOOOOO號自用小客車（下稱系爭汽車）
    ，於民國（下同）109年10月30日15時52分，行駛於國道八
    號西向9.2及8.9公里處，有行駛高速公路未依規定變換車道
    （未依規定在變換車道全程使用方向燈）之違規行為，遂提
    起本件訴訟，起訴時一併檢附被告機關109年12月16日南市
    交裁字第OOOOOOOOOO號函、內政部警政署國道公路警察局第
    四警察大隊109年12月8日國道警四交字第OOOOOOOOOO號函及
    內政部警政署國道公路警察局109年11月24日國道警交字第O
    OOOOOOOOＯOOOOOOOOO號舉發通知單等件到院。惟查，原告於
    110年1月19日向本院遞狀起訴，本院向被告機關查證結果，
    上揭違規案件尚未製開裁決書，此有本院110年1月21日之電
    話紀錄表附卷可稽；原告未向被告機關申請製開裁決書，即
    向本院提出行政訴訟，故原告起訴時尚未有任何裁罰處分，
    洵堪認定。原告逕以被告機關上開函為訴訟標的，提起本件
    撤銷訴訟，揆諸首揭說明，於法不符，應予駁回。
三、依行政訴訟法第237條之9第1項、第236條、第107條第1項第
    10款、第104條、民事訴訟法第95條、第78條，裁定如主文
    。
中　　華　　民　　國　　110 　年　　1 　　月　　22　　日
　　　　　　　　　行政訴訟庭法　官　侯明正
上為正本係照原本作成。
如不服本裁定，應於送達後10日內向本院提出抗告狀（須按他造
人數附繕本）。
中　　華　　民　　國　　110 　年　　1 　　月　　22　　日
　　　　　　　　　　　　　書記官　陳世明